臺灣臺北地方法院民事裁定
111年度小上字第56號
上  訴  人  許雅婷  

被上訴人    簡吟潔  



上列當事人間請求損害賠償事件，上訴人對於中華民國111年3月
16日本院臺北簡易庭111年度北小字第359號第一審判決不服，提
起上訴，本院裁定如下：
    主  文
上訴駁回。
第二審訴訟費用新臺幣壹仟伍佰元由上訴人負擔。
    理  由
一、按對於小額程序第一審裁判之上訴或抗告，非以其違背法令
    為由，不得為之；上訴狀內應記載上訴理由，表明下列各款
    事項：㈠原判決所違背之法令及其具體內容。㈡依訴訟資料可
    認為原判決有違背法令之具體事實，民事訴訟法第436條之2
    4第2項、第436條之25定有明文。是當事人以小額訴訟程序
    之第一審判決違背法令為理由提起上訴時，就原判決如何不
    適用法規或適用法規不當，其上訴狀或理由書應有具體之指
    摘，並揭示該法規之條項或其內容；如依民事訴訟法第469
    條第1款至第5款所列各款事由提起上訴者，其上訴狀或理由
    書應揭示合於該條款之事實，若小額訴訟程序上訴人之上訴
    狀或理由書未依上述方法表明者，自難認已對原判決之違背
    法令有具體之指摘，其上訴即不合法（最高法院71年度台上
    字第314號判決意旨參照）。又依民事訴訟法第436條之32第
    2項規定，第469條第6款之判決不備理由或理由矛盾之當然
    違背法令於小額事件之上訴程序並不準用，是於小額事件中
    所謂違背法令，並不包含認定事實錯誤、取捨證據不當或就
    當事人提出之事實或證據疏於調查或漏未斟酌之判決不備理
    由情形。再依民事訴訟法第436條之32第2項準用同法第471
    條第1項之上訴法律審（第三審）之規定，小額訴訟程序之
    上訴人若未於提起上訴後20日內提出如上所述之合法上訴理
    由書於第二審法院，第二審法院無庸命其補正，即得依同法
    第436條之32第2項準用同法第444條第1項前段之規定，逕以
    裁定駁回之。
二、本件上訴人對於原判決提起上訴，固稱：被上訴人未經上訴
    人同意，擅自於民國110年6月3日在締潔公司網頁刊登上訴
    人所付費開設之「小白犬維納斯SPA美體美容工作室」之訊
    息，侵害上訴人之著作財產權，並造成上訴人及家人與臺北
    市都市發展局間衍生租賃契約權益問題，上訴人原有之思覺
    失調症亦加重致影響工作能力，故應准予上訴等語。然上訴
    人所提上訴理由，僅係重申原審之主張，並未具體說明原判
    決究有何不適用法規或適用法規不當之情形，亦未指明依何
    卷內訴訟資料可認為原判決有違背法令之具體事實，難認已
    合法表明上訴理由，其上訴自不合法，應予駁回。
三、本件第二審訴訟費用，應依民事訴訟法第436條之32第1項準
    用同法第436條之19條第1項，確定其數額為1,500元，應由
    敗訴之上訴人負擔。
四、據上論結，本件上訴為不合法，爰依民事訴訟法第436條之3
    2第1項、第2項、第444條第1項前段、第436條之19第1項、
    第95條、第78條，裁定如主文。
中　　華　　民　　國　　111 　年　　4 　　月　  28  　日
                  民事第八庭  審判長法  官  鄭佾瑩
　　　　　　　　　　　　　　　　　　法  官  邱于真 
　　　　　　　　　                  法　官　陳威帆
以上正本係照原本作成。
本件不得抗告。
中　　華　　民　　國　　111 　年　　4 　　月　　28　　日
                                    書記官　黃文芳